臺灣臺中地方法院刑事判決　　　　　　　　　　　　九十一年度易緝字第五五五號
　　公　訴　人　臺灣臺中地方法院檢察署檢察官
　　被　　　告　甲○○
右列被告因竊盜案件，經檢察官提起公訴（九十一年度偵字第三二八二號），本院判
決如左：
    主  文
甲○○竊盜未遂，處罰金貳仟元，如易服勞役，以參佰元折算壹日。
    事  實
一、甲○○意圖為自己不法之所有，於民國九十一年二月七日晚間八時許，在台中市
    西屯區○○路四四二號「學生之音唱片行」內，竊取該店內所陳列販賣之「鬼太
    鼓」ＤＶＤ光碟片一片，而欲離開該唱片行時，為該店門口之防盜感應器發出警
    報，經店員乙○○發覺後，要求甲○○退回店內重行通過，該防盜感應器仍發出
    警報，乙○○遂欲甲○○至該店之休息室處理，甲○○便趁隙將該片「鬼太鼓」
    ＤＶＤ棄置在店門外之台車上，而未得逞，嗣經乙○○報警查獲。
二、案經台中巿警察局第六分局報請臺灣臺中地方法院檢察署檢察官偵查起訴。
    理  由
一、被告甲○○於本院調查訊問時，矢口否認前開竊盜之犯行，辯稱當時非僅其一人
    進出，該處之防盜感應器發出警報，亦可能為他人行竊云云。經查：(一)證人乙○
    ○於警訊時，證述：當時其人在店外騎樓處整理貨物，忽聞店門口之防盜感應器
    發出警報，而目睹被告通過時之右側警示燈亮起，遂上前請被告重新通過，防盜
    感應器仍然發出警訊，乃要求被告交出贓物，被告不從，而偕其至該店休息室內
    查明，行進間被告低聲要求如果交出贓物，希望證人作罷，此時忽有物品掉落聲
    ，隨即發覺店外之台車上置有一片「鬼太鼓」ＤＶＤ光碟片等語；(二)又經警方調
    閱該店內之監視錄影帶，查悉被告確有進入店內三樓陳列販賣ＤＶＤ區，拿取一
    片ＤＶＤ後，即在該店內四處閒逛，直至步出店門口防盜感應器發出警報時，均
    未見被告持向收銀檯結帳等情節，有扣案之該捲監視錄影帶及警員黃俊勝、蔡崧
    頓之職務報告書一紙附卷可憑；(三)且被告於警訊時也坦承確有在該店三樓之ＤＶ
    Ｄ區選「鬼太鼓」ＤＶＤ光碟片，閱覽該光碟片背面之簡介。綜合上開證據資料
    加以判斷，被告顯意圖為自己不法之所有，著手竊取該片「鬼太鼓」ＤＶＤ光碟
    片，經證人乙○○發覺後，即趁隙丟棄在店門外之台車上，而未得逞。本件事證
    明確，被告右開竊盜未遂之犯行，足可認定，前述否認犯行之辯解，洵非事實，
    不足採信。
二、核被告甲○○所為，係犯刑法第三百二十條第三項、第一項之竊盜未遂罪。被告
    雖已著手竊盜行為之實施，拿取該片「鬼太鼓」ＤＶＤ光碟片，但該唱片行在門
    口設有防盜感應器，欲步出時即經發覺而丟棄，被告究未完全將之置於自己實力
    支配之下，為未遂犯，尚非公訴人所認已達於既遂之狀態，爰依刑法第二十六條
    前段之規定，按既遂犯之刑度減輕其刑。爰審酌該片「鬼太鼓」ＤＶＤ之價值有
    限，被告也無使用激烈之手段犯案，所生危害不大，惟其不法貪求之心態，犯後
    未見悔悟之態度，均值非難等一切情狀，而量處如主文所示之刑，並諭知如易服
    勞役之折算標準。
三、被告於九十一年十月九日通緝到案，經本院調查訊問後，面告以下次應於九十一
    年十一月七日下午四時到庭，及如不到場得命拘提，此有本院九十一年十月九日
    訊問筆錄附卷可證。然被告經上述合法傳喚後，無正當理由不到庭，亦有本院九
    十一年十一月七日之審判筆錄在卷足憑；本院復認本件為應科罰金之案件，乃不
    待其陳述，逕行判決。
據上論斷，應依刑事訴訟法第二百九十九條第一項前段、第三百零六條，刑法第三百
二十條第三項、第一項、第二十六條前段、第四十二條第二項，罰金罰鍰提高標準條
例第一條前段、第二條，判決如主文。
中      華      民      國      九十一      年    十一    月  二十一    日
                                        法  官  莊  深  淵
右正本證明與原本無異。
如不服本判決，應於送達後十日內向本院提出上訴狀（須附繕本），上訴於台灣高等
法院台中分院。
                                        書記官
中      華      民      國      九十一      年    十一    月  二十一    日
附錄論罪科刑法條
中華民國刑法第三百二十條
意圖為自己或第三人不法之所有，而竊取他人之動產者，為竊盜罪，處五年以下有期
徒刑、拘役或五百元以下罰金。
意圖為自己或第三人不法之利益，而竊佔他人之不動產者，依前項之規定處斷。
前二項之未遂犯罰之。
